臺灣高雄地方法院刑事判決　　　　　　　 94年度訴字第879號
公　訴　人　臺灣高雄地方法院檢察署檢察官
被　　　告　甲○○　男　45歲.
上列被告因毒品危害防制條例案件，經檢察官提起公訴（94年度
毒偵字第1337號），被告經本院訊問後自白犯罪，本院合議庭裁
定由受命法官進行簡式審判程序，本院判決如下：
    主  文
甲○○連續施用第一級毒品，處有期徒刑拾月，扣案海洛因玖包
（淨重零點玖貳公克、空包裝重貳點壹壹公克）、勺子壹支上殘
留微量海洛因，注射針筒壹支上殘留微量海洛因，均沒收銷燬之
，香菸盒壹個沒收。又連續施用第二級毒品，處有期徒刑伍月，
上開勺子壹支上微量甲基安非他命沒收銷燬之。應執行有期徒刑
壹年貳月，扣案海洛因玖包（淨重零點玖貳公克、空包裝重貳點
壹壹公克）、勺子壹支上微量之海洛因及甲基安非他命、注射針
筒壹支上殘留微量海洛因，均沒收銷燬之，香菸盒壹個沒收。
    事  實
一、甲○○曾有竊盜、違反肅清煙毒條例、麻醉藥品管理條例、
    妨害自由、槍砲彈藥刀械管制條例等前科，其於民國91年間
    因施用毒品案件，經臺灣板橋地方法院檢察署檢察官聲請臺
    灣板橋地方法院以91年度毒聲字第3985號裁定送勒戒處所施
    以觀察、勒戒後，認有繼續施用之傾向，再經臺灣板橋地方
    法院檢察署檢察官聲請臺灣板橋地方法院以92年度毒聲字第
    232號裁定令入勒戒處所施以強制戒治，嗣因強制戒治6個月
    以上，戒治處遇成效合格，無繼續戒治之必要而釋放，經台
    灣板橋地方法院檢察署檢察官聲請臺灣板橋地方法院以92
    年度毒聲字第2598號裁定停止戒治，所餘戒治期間付保護管
    束，又因其違反保護管束情節重大，經臺灣板橋地方法院檢
    察署檢察官聲請臺灣板橋地方法院以92年度聲字第3986號裁
    定撤銷停止戒治，於93年9月30日強制戒治執行完畢，於93
    年10月1日釋放，經臺灣板橋地方法院檢察署檢察官於93年
    10月20日以93年度戒毒偵字第361號不起訴處分確定在案，
    仍不知悔改，明知海洛因及甲基安非他命均係毒品危害防制
    條例第2條第2項第1款、第2款所明定之第1級、第2級毒品，
    不得持有、施用，竟於上開強制戒治執行完畢釋放後，5年
    內復基於施用第1級毒品海洛因之概括犯意，自93年10月間
    起至94年2月2日止，連續在位於高雄縣大寮鄉○○村○○路
    15 4之1號其住處及高雄縣大寮鄉○○道路上，將海洛因羼
    水置入注射針筒，注射手臂血管之方式，施用海洛因多次，
    平均1天施用4、5次；復另行起意，並基於施用第2級毒品甲
    基安非他命之概括犯意，自93年10月間起至94年2月2日止，
    連續在位於高雄縣大寮鄉○○村○○路154之1其住處，施用
    第2級毒品甲基安非他命多次。嗣於94年1月15日下午4時45
    分許，為警在高雄縣大寮鄉○○村○○路與光明路口為警發
    覺可疑而查獲，並在其左上衣口袋內扣得香菸盒內裝海洛因
    9包（淨重0.92公克、空包裝重2.11公克），又於94年2月2
    日下午2時30分許，為警持本院法官核發月搜索票至高雄縣
    大寮鄉○○村○○○路188號執行搜索時，查獲甲○○在場，
    並扣得甲○○使用過殘留微量海洛因及甲基安非他命之勺子
    1支、殘留微量海洛因注射針筒1支，且經警採集其尿液送驗
    後，始悉上情。
二、案經高雄縣政府警察局林園分局隊報請臺灣高雄地方法院檢
    察署檢察官偵查起訴。
    理  由
一、本件被告所犯係死刑、無期徒刑、最輕本刑為3 年以上有期
    徒刑以外之罪，其於準備程序中就被訴事實為有罪之陳述，
    經法官告知簡式審判程序之旨，並聽取公訴人、被告之意見
    後，本院認為適宜進行簡式審判程序，故本件適用簡式審判
    程序審理，合先敘明。
二、訊據被告坦承於右開時、地施用第1級毒品海洛因、第2級毒
    品甲基安非他命之犯行，且查：
  (一)被告先後為警查獲2次，分別於94年1月15日下午5時許起至
    同日下午5時50分許止，及94年2月3日上午1時30分許起至同
    日上午2時21分許9止，在警詢中採集之尿液，送請臺灣檢驗
    科技股份有限公司及高雄市立凱旋醫院，均初步以酵素免疫
    法（EIA）篩檢，再以氣相層析質譜法（GC/MS）確認結果，
    皆呈嗎啡及甲基安非他命陽性反應等情，此有高雄縣政府警
    察局林園分局忠義派出所查獲毒品案件嫌疑人尿液對照表、
    濫用藥物尿液檢體監管紀錄表、臺灣檢驗科技股份有限公司
    濫用藥物尿液檢驗報告（報告編號KＺ000000000000）、高雄
    市立凱旋醫院濫用藥物尿液檢驗報告（轉碼編號00000000）
    各1紙在卷可憑，復有扣押筆錄、扣押物品目錄表各1份、查
    獲照片5幀附卷足考（附於高雄縣政府警察局林園分局卷內
    ），及本院94年度聲搜字第528號搜索票、搜索扣押筆錄、
    扣押物品目錄表各1份在卷可參（附於高雄市政府警察局苓
    雅分局卷內），並有粉末9包、香菸盒1個、勺子1支、注射
    針筒1支扣案足資為證，又上開扣案之粉末9包送請法務部調
    查局檢驗結果，均含有第1級毒品海洛因成分（淨重0.92公
    克、空包裝重2.11公克），此有法務部調查局調科壹字第
    220019248號鑑定通知書1紙附卷可參，又扣案之勺子1支及
    注射針筒1支送請高雄醫學大學附設中和紀念醫院檢驗結果
    ，呈勺子1支呈嗎啡及甲基安非他命陽性反應，注射針筒1支
    呈嗎啡陽性反應，亦有高雄醫學大學附設中和紀念醫院檢驗
    報告（報告編號0000-000、0000-000）2紙可參。再參諸醫
    學臨床實驗及根據英國藥學會出版之文獻Isolation and
    Indentifi- cation of Drugs乙書第293頁載：海洛因經注
    射入人體後，在體內迅速水解成6-Monoac ety I morphine
    ，再緩緩繼續水解成嗎啡，然後再循嗎啡之代謝方式排出，
    同書第431～432頁並載有：嗎啡經注射入人體後，約50%以
    上於8小時內自尿中排出，至24小時排出約90%，但48小時後
    仍有微量可檢出等語。此外，按通常健康成人1次注射嗎啡
    15公絲，而以現行採用蟻醛酸試液及鉬鋑銨酸試液檢檢驗其
    尿液時，注射後8小時內所排尿液易於檢出；8小時至24小時
    ，視其取尿時間及尿量多寡，可能檢出；至24小時以後所排
    之尿液，用上述方法已難檢出，亦據行政院衛生署藥物食品
    檢驗局73年11月30日（）藥檢壹字第030221號函釋在案；
    又甲基安非他命經口服投與後，約70% 於24小時內自尿液中
    排出，其尿液內甲基安非他命成分之檢出，與其投與甲基安
    非他命方式、投與量、個人體質、採尿時間、檢測儀器之精
    密有關，通常採尿液是否呈陽性反應，應以投與後24小時所
    採為宜，此業經行政院衛生署藥物食品檢驗局以（）藥檢
    壹字第044942號函釋明確，據此足認被告自白施用第1級毒
    品海洛因及第2級毒品甲基安非他命與事實相符，堪可採信
    。
  (二)被告於91年間因施用毒品案件，經臺灣板橋地方法院檢察署
    檢察官聲請臺灣板橋地方法院以91年度毒聲字第1887號裁定
    送勒戒處所施以觀察、勒戒後，認有繼續施用之傾向，再經
    臺灣板橋地方法院檢察署檢察官聲請臺灣板橋地方法院以92
    年度毒聲字第232號裁定令入勒戒處所施以強制戒治，嗣因
    強制戒治6 個月以上，戒治處遇成效合格，無繼續戒治之必
    要而釋放，經台灣板橋地方法院檢察署檢察官聲請臺灣板橋
    地方法院以92年度毒聲字第2598號裁定停止戒治，所餘戒治
    期間付保護管束，又因其違反保護管束情節重大，經臺灣板
    橋地方法院檢察署檢察官聲請臺灣板橋地方法院以92年度聲
    字第3986 號裁定撤銷停止戒治，於93年9月30日強制戒治執
    行完畢，於93年10月1日釋放，經臺灣板橋地方法院檢察署
    檢察官於93年10月20日以93年度戒毒偵字第361號不起訴處
    分確定在案，此有臺灣高雄地方法院檢察署刑案資料查註紀
    錄表及臺灣高等法院前案紀錄表各1份在卷足按，被告於強
    制戒治執行完畢釋放後，5年內再犯本案施用第1、2 級毒品
    犯行，本案事證明確，犯行至堪認定。
三、按海洛因、甲基安非他命分別為毒品危害防制條例第2條第2
    項第1款、第2款所明定之第1級、第2級毒品。犯毒品危害防
    制條例第10條施用第1級、第2級毒品之罪者，檢察官應聲請
    法院裁定令被告入勒戒處所觀察、勒戒，經觀察、勒戒後，
    認有繼續施用毒品傾向者，檢察官應聲請法院裁定令入戒治
    處所強制戒治，強制戒治執行完畢釋放後，5年內再犯第10
    條之罪，檢察官應依法追訴，此觀諸毒品危害防制條例第20
    條第1項、第2項、第23條第2項前段規定自明。被告前因施
    用毒品案件，經臺灣板橋地方法院裁定送勒戒處所觀察、勒
    戒後，認有繼續施用之傾向，經臺灣板橋地方法院裁定令入
    戒治處所施以強制戒治，嗣因強制戒治6個月以上，戒治處
    遇成效合格，無繼續戒治之必要而釋放，經臺灣板橋地方法
    院裁定停止戒治，所餘戒治期間付保護管束，又因被告違反
    保護管束情節重大，經臺灣板橋地方法院裁定撤銷停止戒治
    ，於93年9月30日強制戒治執行完畢，於93年10月1日釋放，
    其於強制戒治執行完畢釋放後，5年內再犯本案施用第1、2
    級毒品犯行，核其所為，係犯同條例第10條第1項施用第1級
    毒品罪、同條第2項施用第2級毒品罪。被告持有第1級毒品
    海洛因、第2級毒品甲基安非他命後進而施用，持有之低度
    行為各為施用之高度行為所吸收，均不另論持有第1級、第2
    級毒品之罪。其先後多次施用第1級毒品海洛因，時間緊接
    ，手法相同，所犯又係構成要件相同之罪名，顯係基於概括
    犯意反覆為之，為連續犯，依刑法第56條之規定，論以1罪
    ，並均加重其刑。公訴人雖未就被告自93年10月間起至93年
    11月間止，及自94年1月16日起至同年2月2日止，連續施用
    第1、2級毒品海洛因、甲基安非他命之犯行起訴，惟此部分
    與公訴人起訴並經本院論罪部分有連續犯裁判上1罪關係，
    本院自應一併審理；被告所犯上開2罪，犯意各別，行為互
    殊，應分論併罰。爰審酌被告前因施用毒品，經觀察、勒戒
    及強制戒治，為不起訴處分確定後，仍未能徹底戒絕毒品，
    再犯本案施用第1、2級毒品犯行，顯見其無戒毒悔改之意，
    惟念其施用施用毒品乃自戕一己之身體健康，尚未對他人造
    成危害，且犯後坦承犯行等一切情狀，各量處如主文所示之
    刑，並定其應執行刑。至扣案之海洛因9包（淨重0.92公克
    、空包裝重2.11公克），為毒品，依毒品危害防制條例第18
    條第1項前段規定宣告沒收銷燬之，至鑑驗耗用之海洛因，
    業已滅失，自無庸宣告沒收併銷燬。又扣案之香菸盒1個，
    係被告所有，用以裝用海洛因供己施用之物，業據被告陳明
    在卷，爰依刑法第38條第1項第2款之規定，宣告沒收之。另
    於94年2月2日下午2時30分許，為警在高雄縣大寮鄉○○村
    ○○○路188號執行搜索時，查獲之海洛因77包、甲基安非他
    命1包、注射針筒11支、勺子2支、吸食工具7支、止血帶2條
    等物，被告於本院審理中陳明其中注射針筒11支、勺子2支
    、吸食工具7支、止血帶2條，均非其所有，惟其有使用其中
     勺子1支及注射針筒1支，而扣案之注射針筒11支，其上均
    殘留有微量海洛因，勺子2支亦均殘留有微量海洛因及甲基
    安非他命，故被告使用之注射針筒1支其上殘留之微量海洛
    因，及其使用之勺子1支其上殘留微量之海洛因及甲基安非
    他命，係毒品，依毒品危害防制條例第18條第1項前段規定
    宣告沒收銷燬之。另扣案之海洛因77包，雖據被告於本院審
    理中陳明係其與另案被告洪長生、蔡明憲3人合資購買欲供
    己施用，惟扣案之海洛因77包及甲基安非他命1包，係被告
    另案涉犯販賣第1、2級毒品海洛因之物（現在本院94年度訴
    字第926號審理中），應與本案被告施用第1、2級毒品之犯
    行無關，爰不另為沒收併銷燬之諭知。
據上論斷，應依刑事訴訟法第273 條之1 第1 項、第299 條第1
項前段，毒品危害防制條例第10條第1項、第2項、第18條第1項
前段，刑法第11條、第56條、第38條第1項第2款、第51條第5款
、第9款，判決如主文。
本案經檢察官乙○○到庭執行職務。
中　　華　　民　　國　　94　　年　　5　　月　　30　　日
                  鳳山刑事第3庭     法　官  張桂美
以上正本證明與原本無異。
如不服本判決，應於收受送達後10日內向本院提出上訴
書狀。
　　　　　　　　　　　　　　        書記官  陳掌珠
中　　華　　民　　國　　94　　年　　5　　月　　30　　日
附錄本案判決論罪科刑法條：
毒品危害防制條例第10條
施用第一級毒品者，處 6 月以上 5 年以下有期徒刑。
施用第二級毒品者，處 3 年以下有期徒刑。
